【裁判字號】    89,易,1679
【裁判日期】    890704
【裁判案由】    毒品危害防制條例
【裁判全文】
臺灣臺中地方法院刑事判決                        八十九年度易字第一六七九號
    公  訴  人  臺灣臺中地方法院檢察署檢察官
    被      告  甲○○
右列被告因毒品危害防制條例案件，經檢察官提起公訴（八十九年度毒偵字第二四Ｏ
Ｏ、第二九七八號、第三一四二號）及移送併案審理（八十九年度毒偵字第三五四Ｏ
號、第三五七二號），本院判決如左：
    主  文
甲○○連續施用第二級毒品，累犯，處有期徒刑拾月。
    事  實
一、甲○○於民國八十一年間因違反麻醉藥品管理條例案件，經本院判處有期徒刑五
    年六月確定，於八十六年七月十三日執行完畢；復於八十七年間因施用第二級毒
    品安非他命案件，經本院以八十七年度毒聲字第六三一號裁定送勒戒處所觀察勒
    戒，認無繼續施用毒品之傾向，由臺灣臺中地方法院檢察署檢察官於八十七年七
    月二十日以八十七年度偵字第一三九八二號為不起訴處分；再於八十七年間因施
    用第二級毒品安非他命案件，經本院以八十七年度毒聲字第一五Ｏ一號裁定送勒
    戒處所觀察勒戒，認無繼續施用毒品之傾向，再由臺灣臺中地方法院檢察署檢察
    官於八十七年九月五日以八十七年度偵字第一八Ｏ三六號為不起訴處分。詎甲○
    ○仍不知悛悔警惕，復自八十八年十月二十日起至八十九年二月二十三日止（扣
    除八十八年十一月二十二日及其前九十六小時經臺灣臺中地方法院檢察署檢察官
    以八十八年度毒偵字第二二八一號為不起訴處分之時間），在臺中縣太平市○○
    路○段二八五巷二弄六號住處，將第二級毒品安非他命置於玻璃吸食器內以火燒
    烤成煙後吸用之方式，連續施用第二級毒品安非他命多次，期間於八十八年十月
    二十日、同年十一月十五日、八十九年一月十五日、同年二月一日及同年月二十
    三日，經臺中市警察局第五分局及臺中縣警察局霧峰分局員警採尿送驗結果，均
    呈安非他命於人體代謝後之甲基安非他命陽性反應而發現上情。
二、案經臺中縣警察局霧峰分局報告臺灣臺中地方法院檢察署檢察官偵查起訴及移送
    併案審理。
    理  由
一、右揭事實，業據被告甲○○於本院審理時坦承不諱，其於臺中市警察局第五分局
    及臺中縣警察局霧峰分局經員警採集尿液送驗結果，均呈安非他命於人體代謝後
    之甲基安非他命陽性反應，有臺中市警察局第五分局列管毒品人口尿液檢體採集
    送驗紀錄表二紙、臺中縣警察局霧峰分局列管毒品人口尿液檢體採集送驗紀錄表
    一紙、尿液檢驗代號與真實姓名對照表二紙、私立中山醫學院附設孫中山先生紀
    念醫院藥物濫用檢測中心檢驗報告三紙及臺中縣衛生局檢驗尿水報告書二紙在卷
    可稽。被告於八十七年間因施用第二級毒品安非他命案件，經本院以八十七年度
    毒聲字第六三一號裁定送勒戒處所觀察勒戒，認無繼續施用毒品之傾向，由臺灣
    臺中地方法院檢察署檢察官於八十七年七月二十日以八十七年度偵字第一三九八
    二號為不起訴處分；次於八十七年間因施用第二級毒品安非他命案件，經本院以
    八十七年度毒聲字第一五Ｏ一號裁定送勒戒處所觀察勒戒，認無繼續施用毒品之
    傾向，再由臺灣臺中地方法院檢察署檢察官於八十七年九月五日以八十七年度偵
    字第一八Ｏ三六號為不起訴處分等情，有前開不起訴處分書及臺灣臺中地方法院
    檢察署刑案資料查註紀錄表附卷可參，本案事證明確，被告三犯連續施用第二級
    毒品之犯行洵堪認定。
二、核被告甲○○所為，係犯毒品危害防制條例第十條第二項之施用第二級毒品安非
    他命罪，其施用前持有第二級毒品安非他命之低度行為，應為施用之高度行為所
    吸收，不另論罪。被告先後數次施用第二級毒品安非他命犯行，時間緊接、方法
    相同，觸犯構成要件相同之罪名，顯係基於概括犯意反覆為之，依連續犯規定論
    以一罪，並加重其刑。公訴意旨雖僅論及被告於八十九年一月間起至八十九年二
    月二十三日（起訴書誤載為八十八年一月間起至八十八年二月二十三日止），連
    續施用第二級毒品安非他命之犯行，然與前開犯罪事實欄所載其餘施用第二級毒
    品犯行部分，有連續犯裁判上一罪關係，為起訴效力所及，本院自應就前開被告
    未據起訴之犯行併予審究，附此說明。被告曾於八十一年間因違反麻醉藥品管理
    條例案件，經本院判處有期徒刑五年六月確定，於八十六年七月十三日執行完畢
    ，有臺灣高等法院被告全國前案紀錄表在卷可稽，被告前受有期徒刑執行完畢，
    於五年以內再犯本件有期徒刑以上之罪，為累犯，應依刑法第四十七條規定加重
    其刑，並與前開連續犯加重規定遞加重之。爰審酌被告前因施用第二級毒品安非
    他命犯行，甫經二次觀察、勒戒後猶故態復萌，再連續施用第二級毒品安非他命
    不輟，無視於毒品對於自身健康之戕害及國家對於杜絕毒品犯罪之禁令，惡性非
    輕，然被告犯後尚知悔悟，本之施用毒品者均有相當程度之成癮性及心理依賴性
    ，其犯罪心態與一般刑事犯罪之本質並不相同，容應以「病人」之角度為考量，
    並側重適當之醫學治療及心理矯治為宜，且被告經施以長時間之強制戒治，固屬
    保安處分之一種，然既與其所應受之刑罰，同係限制人身自由，揆諸比例原則，
    量刑不宜過重等一切情狀，量處如主文所示之刑，以示懲儆。
據上論斷，應依刑事訴訟法第二百九十九條第一項前段，毒品危害防制條例第十條第
二項、第二十條第三項，刑法第十一條前段、第五十六條、第四十七條，判決如主文
。
中      華      民      國    八十九    年      七      月      四      日
                                      法  官  陳  得  利
右正本證明與原本無異。
如不服本判決，應於判決送達後十日內向本院提出上訴狀，上訴於臺灣高等法院臺中
分院（須附繕本）。
                                      書記官
中      華      民      國    八十九    年      七      月      四      日
附錄本案論罪科刑法條全文︰
毒品危害防制條例第十條第二項：
施用第二級毒品者，處三年以下有期徒刑。


司法院資訊處製作；財團法人民間司法改革基金會備份。
